臺灣高雄地方法院刑事裁定　　　　　　　　　　　　九十三年度訴字第二七八三號
　　公　訴　人　臺灣高雄地方法院檢察署檢察官
　　聲請人　即
　　選任辯護人　王正宏律師
　　被　　　告　丙○○
右列被告因違反組織犯罪條例等案件，聲請人以被告之選任辯護人聲請具保停止羈押
，本院裁定如左：
    主  文
聲請駁回。
    理  由
一、聲請意旨略以：被告丙○○僅是受僱於被告乙○○，接受指派交付款項予借款人
    ，並接受被告乙○○等人之指揮向被害人討債，被告均是被動地接受前開任務執
    行，按月領取薪資，並無繼續從事放款或者是暴力討債之可能，更何況，被告丁○○於本院訊問時亦陳稱：「我所瞭解丙○○都是貼單」等語，足徵被告丙○○
    確實無重大之暴力行為，且被告丙○○就其自身犯行已交待清楚，亦無串供之可
    能。又被告之僱佣人即被告乙○○，雖因另案未獲羈押，但從其得如期到庭應訊
    ，亦無繼續從事重利犯行之虞，則被告丙○○僅屬跑腿小弟，更無繼續重利犯行
    之可能等語。
二、按被告及得為其輔佐人之人或辯護人，得隨時具保，向法院聲請停止羈押，刑事
    訴訟法第一百十條第一項定有明文。本件刑事停止羈押聲請狀雖記載聲請人為被
    告丙○○，但該聲請狀僅有被告丙○○之辯護人之蓋章，並未有被告丙○○之簽
    名或蓋章，自難認係被告丙○○具狀聲請停止羈押，應認係被告丙○○之辯護人
    以被告之選任辯護人名義具狀向本院聲請停止羈押，合先敘明。
三、經查，被告丙○○因涉犯組織犯罪條例第三條後段、刑法第三百四十五條及同法
    第三百零五條罪嫌，前經本院認其犯罪嫌疑重大，且有反覆實施之虞，於民國九
    十三年十月二十九日，依刑事訴訟法第一百零一條之一第一項第四款規定，予以
    羈押在案。被告丙○○雖辯稱：伊係受僱於被告乙○○，且僅是被動去借款人家
    貼單子云云。然被告丙○○係自九十三年二月間經由被告乙○○面試而受僱於被
    告戊○○，並以噴漆、潑柏油、撒冥紙方式暴力討債，業據被告丙○○於警詢時
    坦承不諱（見被告丙○○九十三年七月八日警詢筆錄），核與被告丁○○供稱：
    伊係於九十三年二月底，經由被告戊○○介紹進入公司，如借款人不還錢，則先
    貼字條，如仍不還錢，就以噴漆、潑柏油、撒冥紙等手段恐嚇客戶等語相符（見
    被告丁○○九十三年九月七日警詢筆錄），且被告己○○亦供稱：借款人若逾期
    未繳，被告戊○○透過會計通知我們或直接通知我們催討，催討債務成員有我、
    丙○○、乙○○、甲○○、丁○○等語明確（見被告己○○九十三年九月十四日
    警詢筆錄），足認被告丙○○以噴漆、潑柏油、撒冥紙等恐嚇危害安全方式向借
    款人暴力討債，犯罪嫌疑重大，被告丙○○於本院羈押程序及準備程序翻改稱：
    伊並非受僱於被告戊○○，且僅以貼單方式討債而已云云，不過係迴護被告戊○○，及推諉自身責任所為，不足採信。斟酌被告丁○○雖於羈押程序陳稱：伊所
    瞭解被告丙○○均是貼單子等語（見本院卷(一)第一○○頁），但被告丁○○另於
    本院準備程序中陳稱：伊與被告丙○○去借款人住處，伊均留在車上，所以不確
    定被告丙○○是否有噴漆等行為等語（見本院卷(一)第二八二頁），是被告丁○○
    前稱：伊所瞭解之被告丙○○僅從事貼單工作云云，不過係其片面推測之詞，不
    足為被告丙○○有利之認定。至於被告乙○○係自動到庭，與被告丙○○係遭警
    方以現行犯逮捕之情形，已屬有間，且被告乙○○於本院準備程序供稱：自九十
    二年十二月開始受僱於被告戊○○，曾以噴漆、潑柏油、撒冥紙、丟豬頭、開車
    衝撞之恐嚇危害安全方式向借款人討債，並利用人頭帳戶鄭炳楠供借款人匯入利
    息等語，就大部分犯罪事實均坦承不諱，相較於被告丙○○供詞一再反覆、變更
    ，足認被告乙○○較具悔意，是被告丙○○與乙○○之情形即有所不同，自無法
    以被告乙○○未經本院羈押，據以主張被告丙○○應同樣予以停止羈押。而被告
    丙○○於九十三年二月間起，至同年九月七日為警查獲止，期間長達半年之久，
    顯有反覆實施之虞，本院因認聲請人羈押之原因，仍屬存在，並有繼續羈押之必
    要，聲請人聲請具保停止羈押，自難准許，應予駁回。
四、依刑事訴訟法第二百二十條，裁定如主文。
中      華      民      國    九十三    年     十二     月      十      日
                                  臺灣高雄地方法院刑事第十一庭
                                      審判長法  官  徐美麗
                                            法  官  鄭詠仁
                                            法  官  高增泓
右為正本證明與原本無異。
如不服本裁定，應於送達後五日內，向本院提出抗告狀。
                                            書記官  林慧芬
中      華      民      國    九十三    年     十二     月      十      日
